【裁判字號】    97,交聲,538
【裁判日期】    970506
【裁判案由】    聲明異議
【裁判全文】
臺灣臺中地方法院交通事件裁定         97年度交聲字第538號
原處分機關  交通部公路總局臺中區監理所豐原監理站
受處分人
即異議人    乙○○
上列受處分人因違反道路交通管理處罰條例案件，對於交通事件
裁決所97年1 月14日所為之處分（豐監稽違字第裁63-GD0000000
號裁決書），聲明異議，本院裁定如下：
    主    文
異議駁回。
    理    由
一、按汽車駕駛人，行經有燈光號誌管制之交岔路口闖紅燈者，
    處新台幣1800元以上5400元以下罰鍰，道路交通管理處罰條
    例第53條第1項定有明文。
二、本件受處分人即異議人乙○○異議意旨略以：伊並未闖紅燈
    ，伊經警員攔下回頭看號誌才轉為紅燈云云。
三、查本件受處分人騎PT3- 586號機車於民國（下同）96年11月
    13日9 時30分許，行經台中市○○○路有燈光號誌管制之交
    岔路口闖紅燈，經警當場攔下舉發之事實，有台中市警察局
    舉發違反道路交通管理事件通知單在卷可稽。再者，證人即
    當日舉發之警員甲○○於本院調查時到庭結證稱：96年11月
    13日9 時30分許，在台中市○○路與梅川西路交岔路口，看
    到乙○○闖紅燈，就把他攔下，他是闖北平路西向東方向的
    紅燈，當時伊站的位置與乙○○的行向算是對向，伊請乙○
    ○出示駕照、行照，並告知闖紅燈，乙○○只出示駕照，伊
    要開單告發，乙○○問伊要開什麼，伊說要開闖紅燈，乙○
    ○說他沒有闖紅燈，伊請他回頭看，當時還是紅燈，但乙○
    ○沒有回頭看，只說號誌剛變，他是闖黃燈而非紅燈，並一
    直爭執伊沒有錄影，如何證明他闖紅燈，但最後伊還是有開
    單，該路段有兩個紅綠燈，伊見乙○○闖第一個紅燈時，心
    想若再闖第二個紅燈，就要攔下他，當時乙○○在梅川西路
    闖第一個紅燈，在梅川東路闖第二個紅燈，乙○○之行向只
    有他一部機車闖紅燈，在乙○○闖第一個紅燈時，伊並沒有
    要馬上取締，伊騎在乙○○之對向車道，伊邊騎邊看他有無
    闖第二個紅燈，見乙○○確實闖第二個紅燈時，才迴轉將他
    攔下等語。又按道路交通管理處罰條例第7條第1項規定：「
    道路交通管理之稽查、違規之紀錄，由交通勤務警察，或依
    法令執行交通稽查任務之人員執行之」，而證人甲○○身為
    警察，為維持交通秩序，依法執行職務，立場應是客觀公正
    ，且與受處分人素不相識，亦無仇隙，當無設詞誣攀之理。
    況且，受處分人就其騎機車於上開時、地，經證人甲○○攔
    下並要其回頭看號誌，當時確為紅燈一節亦不爭執，倘受處
    分人未闖紅燈，衡情證人甲○○應無要求受處分人回頭確認
    燈號之理，是證人甲○○所為之證言，應與事實相符而值採
    信。綜上，受處分人所為辯解，並不可採，原處分機關所為
    之處分，核無不合，本件異議並無理由，應予駁回。
據上論斷，應依道路交通管理處罰條例第87條第2 項、道路交通
案件處理辦法第19條，裁定如主文。
中    華    民    國    97    年    5     月    6     日
                  交通法庭    法  官  林慧英
上正本證明與原本無異。
如不服本裁定應於送達後5日內向本院提出抗告狀。
                              書記官  廖碩薇
中    華    民    國    97    年    5     月    6     日


司法院資訊處製作；財團法人民間司法改革基金會備份。
